臺灣高等法院刑事裁定　　　　　　　　　100年度抗字第816號
抗　告　人　　陳信邦
即 受刑 人
上列抗告人即受刑人因撤銷緩刑案件，不服臺灣桃園地方法院中
華民國一００年六月廿七日裁定（一００年度撤緩字第一六三號
），提起抗告，本院裁定如下：
    主  文
抗告駁回。
    理  由
一、本件原聲請及裁定意旨均詳如原裁定書所載（如附件）。
二、抗告意旨略以：按撤銷緩刑之宣告，尚需審視是否原宣告之
    緩刑難收其預期效果，而有執行之必要者，以保留法官裁量
    之權限，並非只要符合七十五條第一項二款情形之一，無須
    審酌其他要件即逕予撤銷。本件抗告人並非罪大惡極之人，
    且原緩刑宣告時，同時諭知抗告人應向國庫支付新台幣十五
    萬元，抗告人業已支付，即已受懲罰及教訓，嗣因抗告人一
    時糊塗，再犯酒駕，亦遭裁罰巨額罰金，現抗告人深自悔悟
    ，惟抗告人並未造成他人傷亡，並非嚴重破壞社會秩序，且
    遭警查獲後，亦配合偵辦，並未卸責迴避，實難認其未受警
    惕，而有撤銷緩刑宣告之必要。次查，抗告人平日薪資不高
    ，但為家中主要經濟來源，且尚有巨額債款尚需清償，倘緩
    刑之宣告遭撤銷，勢必再繳交鉅額罰金或入監服刑，將使全
    家人同受連累，懇請鈞院審酌其有正當職業，僅因一時糊塗
    ，並非惡劣漠視法律之徒，而將原裁定撤銷，已啟自新云云
    。
三、按受緩刑之宣告，緩刑期內因故意犯他罪，而在緩刑期內受
    六月以下有期徒刑、拘役或罰金之宣告確定者，足認原宣告
    之緩刑難收其預期效果，而有執行刑罰之必要者，得撤銷其
    宣告，刑法第七十五條之一第一項第二款定有明文。而緩刑
    宣告得否撤銷，除須符合刑法第七十五條之一第一項各款之
    要件外，並採裁量撤銷主義，賦予法院撤銷與否之權限，特
    於第一項規定實質要件為「足認原宣告之緩刑難收其預期效
    果，而有執行刑罰之必要」，供作審認之標準，即法官應依
    職權本於合目的性之裁量，妥適審酌被告所犯前後數罪間，
    關於法益侵害之性質、再犯之原因、違反法規範之情節是否
    重大、被告主觀犯意所顯現之惡性及其反社會性等情，是否
    已使前案原為促使惡性輕微之被告或偶發犯、初犯改過自新
    而宣告之緩刑，已難收其預期之效果，而確有執行刑罰之必
    要，得撤銷其宣告。
四、經查：
    (一)本件抗告人前因酒醉駕車及肇事逃逸等案件，經臺灣板橋
      地方法院以九十八年度交訴字第一四二號判決判處有期徒
      刑七月，如易科罰金，以新臺幣一千元折算一日，並予宣
      告緩刑二年，及向公庫支付新台幣十五萬元，於九十九年
      一月四日確定在案。惟未為警惕，竟在緩刑期內（一００
      年三月卅一日～四月一日），又於酒後明知已達不能安全
      駕駛動力交通工具之狀態，仍騎乘機車上路，經警查獲並
      測得其呼氣酒精濃度高達每公升零點七九毫克，而為再犯
      酒後駕車，嗣經臺灣板橋地方法院再以一００年度交簡字
      第一八一二號判決判處有期徒刑三月，如易科罰金，以新
      臺幣一千元折算一日，於一００年五月十一日確定，有前
      開相關判決及本院被告前案紀錄表在卷可稽。
    (二)是本件抗告人甫因酒醉駕車及肇事逃逸案件遭法院判處應
      執行徒刑七月，緩刑二年確定，竟於緩刑期間再故意違犯
      相同之酒醉駕車罪，顯見其前獲國家緩刑之寬典，仍不知
      改過，屢於酒後貿然駕車，漠視自身及其他用路人之安危
      ，其法治觀念淡薄，缺乏悔過遷善之意，前案宣告之緩刑
      顯然未能使抗告人悛悔向上，足認該緩刑宣告難收其預期
      效果，而有執行刑罰之必要。原審法院同此認定，並業於
      裁定理由說明其認定之依據，經核即無違誤。抗告意旨徒
      以其非罪大惡極之人，且前已支付十五萬元鉅額款項之裁
      罰，已受懲罰而得教訓，本案係一時糊塗，再度酒駕，亦
      遭裁罰鉅額罰金，深自懊悔，原裁定以其於本案再度違犯
      ，顯未記取教訓云云，抗告指摘，顯無理由。另抗告人所
      稱若遭撤銷緩刑而入獄或繳交鉅額罰金，將使全家人同受
      連累等情，要與刑法第七十五條之一之撤銷緩刑之要件無
      涉，反應為其於緩刑期間深切體悟、戒慎之由，其未予把
      握前判決所予自新機會，亦難為本件為其有利之認定。
    綜上，本件抗告為無理由，應予駁回。
五、據上論結，應依刑事訴訟法第四百十二條，裁定如主文。
中    華    民    國  一○○  年    七    月   廿七   日
                  刑事第四庭審判長法  官  陳筱珮
                                  法  官  孫惠琳
                                  法  官  陳玉雲
以上正本證明與原本無異。
不得再抗告。
                                  書記官  陳豪達
中    華    民    國   100    年    8     月    1     日